# 增值税 36 号文相关会计事项处理

提问人：The_love_of_com 时间：2019-01-23 20:17:32
陈版，您好！根据财税(2016)36 号文，母子公司之间的无息借款也视同销售，需要交纳增值税，那么计提销项税时应该如何账务处理？是借：财务费用-利息费用；贷：应交税费-增值税（销项税）？如果出借的一方是这么做账务处理，另外一方获得了资金是否需要账务处理？
请陈版指导！谢谢！

回答人：chenyiwei
借出一方计提视同销售的增值税销项税额时，对应借方科目应为管理费用。
由于借入方并未获得抵扣，故站在合并报表角度形成了真实的现金流出，合并报表层面继续保留该项管理费用。